# Ata de Reunião: 24/02/2022

## Retrospectiva:
- Essa reunião foi utilizada para formular as perguntas do questionário e deixar ele pronto para o preenchimento dos usuários.

## Pontos de melhoria:
- Todos gostaram dessa sprint e da forma que foi dividida;
- Padronização dos documentos, bem como, figuras e tabelas. Todas devem ter fonte e título;
- Necessidade de um documento mais acessível das divisões.

## Sprint 04:
Divisão para a próxima reunião.

| Tema | Responsáveis | Revisor |
| :-: | :-: | :-: |
| Cenários | [Lorenzo][lorenzo-github] | [Klyssmann Oliveira][klyssmann-github] |
| Léxicos | [Eduardo Maia][eduardo-github] | [Lorenzo][lorenzo-github] |
| Casos de uso | [Klyssmann Oliveira][klyssmann-github]  e [Kayro César][kayro-github] | [Eduardo Maia][eduardo-github] e [José Luís][jose-github] |
| Especificação suplementar | [José Luís][jose-github] | [Kayro César][kayro-github]  |

Devido à necessidade de um documento mais acessível das divisões do trabalho, foi adotado o google planilhas como formato adicional. Desta forma, é possível enviar a divisão por meio de fotografias no grupo de whatsapp.



<center>

<p align = "center"><img src="https://raw.githubusercontent.com/Requisitos-de-Software/2021.2-PontoFacil/master/docs/assets/imagens/divisaoIII.png"</p><br>

<figcaption>Imagem 1: Divisão do trabalho. Fonte: Elaborado pelos autores.</figcaption>

</center>

<br>






[eduardo-github]:https://github.com/eduardomr
[klyssmann-github]:https://github.com/klyssmannoliveira
[jose-github]:https://github.com/joseluis-rt
[augusto-github]:https://github.com/augustocrmg
[lorenzo-github]:https://github.com/lorenzo7377
[kayro-github]:https://github.com/kayrocesar
